臺灣臺南地方法院民事裁定
110年度司監宣字第43號
聲  請  人  張淑媚  


受
監護宣告人  鄭春生  

關  係  人  鄭煥宇  

上列當事人請求指定會同開具財產清冊之人事件，本院裁定如下
：
    主  文
指定鄭煥宇（男，民國00年00月0日生，身分證統一編號：Z0000
00000)為受監護宣告之人鄭春生（男、民國00年0月0日生、身分
證統一編號：Z000000000號）之會同開具財產清冊之人。
聲請程序費用新臺幣壹仟元由受監護宣告之人負擔。
    理  由
一、本件聲請意旨略以：受監護宣告人鄭春生前經鈞院91年度禁
    字第73號民事裁定宣告為禁治產人，並以聲請人張淑媚為其
    法定監護人，今為代鄭春生處理其財產事務，爰依法聲請鈞
    院准予指定鄭煥宇為會同開具財產清冊之人等語。
二、按民法總則中華民國97年5月2日修正之條文施行前，已為禁
    治產宣告者，視為已為監護宣告，並於修正施行後，適用修
    正後之規定，此觀民法總則施行法第4條第2項之規定自明。
    又中華民國97年5月2日修正之民法親屬編第四章條文施行前
    所設置之監護人，於修正施行後，適用修正後之規定，民法
    親屬編施行法第14條之2 亦定有明文。從而，前受禁治產宣
    告者，視為新修正之監護宣告。復按受監護宣告之人應置監
    護人；法院為監護之宣告時，應依職權就配偶、四親等內之
    親屬、最近一年有同居事實之其他親屬、主管機關、社會福
    利機構或其他適當之人選定一人或數人為監護人，並同時指
    定會同開具財產清冊之人，修正後之民法第1110條、第1111
    條第1項定有明文。
三、經查，聲請人主張其配偶鄭春生前經本院以91年度禁字第73
    號裁定宣告為禁治產人，並由聲請人為其監護人等事實，有
    聲請人所提戶籍謄本在卷可稽，且經本院依職權調取本院91
    年度禁字第73號卷宗核閱無誤，則參諸上開民法總則施行法
    第4條第2項規定，應視為鄭春生已受監護宣告，是聲請人依
    上開民法第1111條第1項規定，聲請為受監護宣告之人指定
    會同開具財產清冊之人，自屬合法。本院審酌受監護宣告之
    人之成年子女鄭煥宇同意擔任本件會同開具財產清冊之人，
    此有聲請人所提出之戶籍謄本、關係人鄭煥宇出具之同意書
    、印鑑證明書在卷可稽，故由關係人鄭煥宇擔任會同開具財
    產清冊之人，應無不適之處，爰指定關係人為會同開具財產
    清冊之人。
四、依家事事件法第164條第2項，裁定如主文。
中　　華　　民　　國　　110 　年　　11　　月　　5 　　日
                   家事法庭     司法事務官　陳妍文
以上正本係照原本作成。
如對本裁定抗告須於裁定送達後10日內向本院提出抗告狀。

中　　華　　民　　國　　110 　年　　11　　月　　5 　　日
                                書記官　劉雙宜